【裁判字號】    97,簡,5661
【裁判日期】    971215
【裁判案由】    詐欺
【裁判全文】
臺灣板橋地方法院刑事判決              97年度簡字第5661號
聲  請  人  臺灣板橋地方法院檢察署檢察官
被      告  甲○○
上列被告因詐欺案件，經檢察官聲請以簡易判決處刑（97年度偵
字第13398 號、第13401 號）及移送併辦（97年度偵字第19703
號），本院判決如下：
    主  文
甲○○共同意圖為自己不法之所有，以詐術使人將本人之物交付
，處有期徒刑肆月，如易科罰金，以新臺幣仟元折算壹日；又
共同意圖為自己不法之所有，以詐術使人將本人之物交付，處有
期徒刑肆月，如易科罰金，以新臺幣仟元折算壹日。應執行有
期徒刑陸月，如易科罰金，以新臺幣仟元折算壹日。
    事實及理由
一、甲○○因缺錢花用，於民國97年3 月下旬某日，經由求職網
    站與真實姓名年籍不詳自稱「小李」之成年男子（以下簡稱
    「小李」）聯絡後，約定以每個金融帳戶新臺幣（下同）
    2,000 元之代價出售予「小李」，並以日薪2,000 元之代價
    受僱於「小李」及所屬詐騙集團成員，提領被害人匯入其帳
    戶款項之工作，而甲○○與「小李」及所屬詐欺集團成員共
    同意圖為自己不法之所有，甲○○先於97年3 月21日至同年
    3 月25日之期間內，在臺北市○○○路國父紀念館附近，陸
    續將其先前所開立之國泰世華商業銀行雙和分行帳號000000
    000000號帳戶、兆豐國際商業銀行中和分行帳號0000000000
    0 號帳戶之存摺、提款卡、印章及密碼交予「小李」以供詐
    騙。嗣該詐欺集團成員即先後各以如附表所示之時間、詐術
    方式（詳如「詐術方式」欄所載），致吳琅英、張珂瑾等2
    人陷於錯誤，而分別於附表所示之時間匯入甲○○如附表所
    示之帳戶（詳如「匯入之銀行及帳戶」欄所載）後，旋由甲
    ○○於如附表所示之提領時間及方式將匯入款項提領一空，
    並交與「小李」，並取得約定之報酬。嗣因張珂瑾、吳琅英
    發覺受騙報警將上開帳戶列為警示帳戶而偵悉。
二、本院認定被告甲○○犯罪之證據均與檢察官聲請簡易判決處
    刑書之記載相同，茲引用之（如附件）。
三、按被告甲○○明知真實姓名年籍不詳自稱「小李」之成年男
    子及其同夥係以詐欺方式進行詐欺取財之集團，為圖小利竟
    仍提供帳戶並按指示提領被害人吳琅英、張珂瑾匯入之款項
    轉交該集團，核其所為，均係犯刑法第339 條第1 項之詐欺
    取財罪。其與「小李」及其所屬集團成員間就上開犯罪有犯
    意之聯絡與行為之分擔，為共同正犯。又被告所犯2 次詐欺
    取財罪間，犯意各別，行為互殊，應予分論併罰。臺灣板橋
    地方法院檢察署檢察官以97年度偵字第19703 號移送併辦部
    分（即被害人吳琅英部分）與檢察官聲請以簡易判決處刑之
    犯罪事實，為同一犯罪事實，為聲請效力所及，應由本院一
    併加以審判，附此敘明。爰審酌被告年值青壯，不思正道取
    財而為本案犯行之犯罪動機、目的，其明知使用他人帳戶以
    詐欺之情形猖獗，仍提供系爭帳戶予詐欺集團使用，甚且親
    自提領遭詐騙款項予詐欺集團，助長詐騙財產犯罪之風氣，
    造成無辜民眾受騙而受有金錢損失，實為當今社會詐財事件
    發生之根源，並擾亂金融交易往來秩序及社會正常交易安全
    甚鉅，且亦因被告提供個人帳戶，致使執法人員難以追查詐
    騙集團成員之真實身分，兼衡其所詐取之金額、其所獲取之
    報酬及犯罪後之態度等一切情狀，分別量處如主文所示之刑
    ，又被告與「小李」所屬之詐欺集團分別詐得被害人之金額
    為550 萬元、150 萬元，而被告於提領時亦足知悉其等所為
    之犯罪情節應屬嚴重，職是，本院依其資力、社會地位及犯
    罪情節等各情，就易刑處分部分，諭知以新臺幣3,000 元折
    算1 日，以示懲儆。
四、臺灣板橋地方法院檢察署檢察官97年度偵字第18154 號、第
    18557 號移送併辦意旨略以：被告甲○○與真實姓名年籍不
    詳綽號「小李」成年人之詐欺集團成員共同意圖為自己不法
    之所有，於97年3 月中旬至同月24日間，在臺北市○○區○
    ○路4 段505 號國父紀念館附近，陸續將甲○○所有之國泰
    世華商業銀行雙和分行帳號000000000000號帳戶、兆豐國際
    商業銀行中和分行帳號00000000000 號帳戶（此二部分業經
    同署檢察官以97年度偵字第13398 號、第13401 號聲請簡易
    判決處刑，並經本院認定有罪如上述）、第一商業銀行中和
    分行第00000000000 號帳戶及台新國際商業銀行中和分行第
    00000000000000號帳戶之存摺、提款卡交予「小李」供詐騙
    之用，嗣該詐欺集團成員於同月26日、27日分別以門號0000
    000000號行動電話向張玠玉騙稱，張玠玉因涉犯詐欺罪嫌，
    應依指示匯款200 萬元、120 萬元至指定帳戶配合法院調查
    ，始能獲得無罪判決云云，致張玠玉陷於錯誤，於同月27日
    ，在宜蘭縣羅東鎮○○路○ 段之羅東鎮農會，以臨櫃轉帳匯
    款方式，將120 萬元部分交付至上揭甲○○台新國際商業銀
    行中和分行帳戶，旋遭甲○○於同日13時48分許，在臺北縣
    永和市○○路341 號之台新國際商業銀行中和分行，以臨櫃
    取款方式，提領殆盡後轉交「小李」，並獲得報酬2,000 元
    。該詐欺集團成員另於同年4 月1 日15時許，以電話向吳忠
    義騙稱，伊係陳警官，吳忠義因涉犯洗錢等罪嫌，應依指示
    匯款至第一商業銀行中和分行第00000000000 號帳戶供作擔
    保，始能免遭凍結帳戶云云，並冒用臺灣臺北地方法院檢察
    署名義制作刑事傳票1 紙及資產凍結書1 紙傳真予吳忠義，
    致吳忠義陷於錯誤，於同日15時10分許，在宜蘭縣頭城鎮農
    會，以臨櫃轉帳匯款方式，將60萬元交付至上揭甲○○第一
    商業銀行中和分行帳戶，旋遭被告甲○○於同日在臺北縣中
    和市○○路○ 段152 號之第一商業銀行中和分行，以臨櫃取
    款方式，提領殆盡後轉交「小李」，並獲得報酬2,000 元。
    嗣張玠玉、吳忠義發覺受騙，報警處理，因認被告所為涉犯
    刑法第339 條第1 項之詐欺取財罪嫌等語。然查，被告在警
    詢及偵查中均已供承：上開被害人遭詐騙而匯入其前揭各該
    帳戶之款項，係由伊依真實姓名年籍不詳自稱「小李」之成
    年人之指示，前往各家銀行提領現金後，再交予「小李」，
    而分別領有5,000 元或2,000 元不等之工資等語，復有上開
    銀行函文所附之存款交易明細資料在卷可稽。又被告與其所
    屬詐欺集團成員所為前開共同詐欺被害人張玠玉、吳忠義之
    犯行，乃係於不同之時間撥打不同之電話詐騙相異之被害人
    ，其等更分別將款項匯入被告之不同銀行帳戶，應屬犯意各
    別，行為互異之數個詐欺行為，則檢察官認上開移送併案審
    理部分，係與本案聲請簡易判決處刑部分，具有同一案件之
    關係，容有未洽，是被告所為上開詐欺被害人張玠玉、吳忠
    義之犯行，自非起訴效力所及，本院無從併予審理，自應退
    由檢察官另為適法處理，併此敘明。
五、依刑事訴訟法第449 條第1 項、第3 項、第454 條第2 項，
    刑法第28條、第339 條第1 項、第41條第1 項前段、第51條
    第5 款，刑法施行法第1 條之1 ，逕以簡易判決處如主文所
    示之刑。
六、如不服本判決，得自收受送達之翌日起10日內，敘明理由向
    本院提出上訴狀，上訴於本院第二審合議庭（須附繕本）。
中    華    民    國    97    年    12    月    15    日
                  刑事第十五庭  法  官  陳海寧
以上正本證明與原本無異。
                                書記官  彭麗紅
中    華    民    國    97    年    12    月    15    日
附錄本案論罪科刑法條全文：
刑法第339 條
意圖為自己或第三人不法之所有，以詐術使人將本人或第三人之
物交付者，處5 年以下有期徒刑、拘役或科或併科1,000 元以下
罰金。
以前項方法得財產上不法之利益或使第三人得之者，亦同。
前二項之未遂犯罰之。
附表：
┌─┬───┬───────────┬──────┬─────┬─────┬──────┐
│編│被害人│    詐  術  方  式    │匯 款 時 間 │遭詐騙金額│匯入之銀行│提領之時間及│
│號│      │                      │            │（新臺幣）│及帳號    │方式        │
├─┼───┼───────────┼──────┼─────┼─────┼──────┤
│1 │吳琅英│97年3 月24日，接獲詐騙│97年3 月24日│ 550萬元  │國泰世華商│97年3 月24日│
│  │      │集團成員電話，佯稱係臺│            │          │業銀行雙和│起至25日止至│
│  │      │北高等法院檢察署檢察官│            │          │分行      │接續臨櫃提領│
│  │      │「張書華」，謊稱吳琅英│            │          │帳號：    │3 萬元、3 萬│
│  │      │存於華南商業銀行之基金│            │          │0000000000│元、2 萬元、│
│  │      │涉及詐騙，需將基金解約│            │          │21        │2 萬元、1 萬│
│  │      │存入指定帳戶以證明與詐│            │          │          │元、539萬元 │
│  │      │騙犯行無關云云，致吳琅│            │          │          │，共550萬元 │
│  │      │英陷於錯誤，而匯出右列│            │          │          │            │
│  │      │金額至被告之左列帳戶內│            │          │          │            │
│  │      │。                    │            │          │          │            │
├─┼───┼───────────┼──────┼─────┼─────┼──────┤
│2 │張珂瑾│97年3月27日8時許，接獲│97年3 月27日│ 150萬元  │兆豐國際商│97年3 月27日│
│  │      │詐騙集團成員電話，佯稱│13時30分許  │          │業銀行中和│14時33分臨櫃│
│  │      │其子趙汝仁所申請之電話│            │          │分行      │提領150萬元 │
│  │      │遭人盜用，再轉接至警務│            │          │帳號：    │            │
│  │      │人員謊稱其臺北富邦銀行│            │          │0000000000│            │
│  │      │帳戶遭凍結，需依指示匯│            │          │6         │            │
│  │      │款至指定帳戶云云，致張│            │          │          │            │
│  │      │珂瑾陷於錯誤，而匯出右│            │          │          │            │
│  │      │列金額至被告左列帳戶內│            │          │          │            │
│  │      │。                    │            │          │          │            │
└─┴───┴───────────┴──────┴─────┴─────┴──────┘


司法院資訊處製作；財團法人民間司法改革基金會備份。
